臺灣高等法院民事判決
109年度上易字第735號
上  訴  人  台新國際商業銀行股份有限公司

法定代理人  尚瑞強  
訴訟代理人  謝翰儀  
            謝佩蓉  
被 上訴 人  杜忠義  


上列當事人間請求清償借款事件，上訴人對於中華民國109年3月
19日臺灣臺北地方法院109年度訴字第638號第一審判決提起上訴
，本院於109年10月27日言詞辯論終結，判決如下：
    主      文
原判決關於駁回上訴人後開第二、三項之訴部分，暨訴訟費用之
裁判（除確定部分外）均廢棄。
被上訴人就本金新臺幣參拾玖萬玖仟玖佰捌拾玖元部分，應再給
付上訴人自民國九十三年十二月二十九日起至民國一０四年八月
三十一日止，按週年利率百分之十五計算之利息，及自民國一０
四年九月一日起至清償日止，按週年利率百分之十計算之利息。
被上訴人就本金新臺幣玖萬玖仟壹佰捌拾伍元部分，應再給付上
訴人自民國九十四年四月四日起至一０四年八月三十一日止，按
週年利率百分之十點九九計算之利息，及自民國一０四年九月一
日起至清償日止，按週年利率百分之十計算之利息。
第一審（除確定部分外）、第二審訴訟費用，由被上訴人負擔。
    事實及理由
壹、程序方面
　　被上訴人經合法通知，未於言詞辯論期日到場，核無民事訴
    訟法第386條所列各款情形，爰依上訴人之聲請，由其一造
    辯論而為判決。 　
貳、實體方面
本件上訴人於原審起訴及本院主張：
㈠被上訴人於民國（下同）92年3月間向伊申請「台新銀行現金卡
  信用貸款」，依約被上訴人得以金融卡提款或轉帳方式動撥貸
  款額度之現金，惟被上訴人應於每月之繳款截止日依約繳納每
  月應還之金額；嗣被上訴人於93年4月間重新簽立之台新國際
  商業銀行YouBe（預備金）轉換Story（現金卡）生活故事現金
  卡同意書暨信用貸款約定書（下稱新約據），依新約據第2條
  貸款利率依固定年利率18.25%計算，按日計息，若借款人未依
  約繳款，依新約據第8條之約定，伊得自應付還本日或付息日
  之翌日起至清償日止，改依年利率20%之計算延滯利息，被上
  訴人自核撥貸款起至起訴日止，借款尚餘新臺幣（下同）39萬
  9,989元未按期給付。
㈡被上訴人於93年7月間向伊請領餘額代償卡使用，依約被上訴人
  得於特約商店記帳消費，但所生應付帳款應於繳款截止日前向
  伊清償或以循環信用方式繳付最低應繳金額。利息按代償卡之
  循環信用利率自撥款代償日起至第6個月止為年利率2.99%，第
  7月起為年利率15.99%，被上訴人自發卡起至起訴日止，消費
  記帳尚餘9萬9,185元未按期給付。
㈢被上訴人未按期給付上開款項，已喪失期限利益，應即清償所
  有未償還之全部款項，另依銀行法第47條之1第2項規定，自10
  4年9月1日起改以年利率15%計算利息，經伊催討前開借款未果
  ，爰依消費借貸之法律關係提起本訴，並聲明：被上訴人應給
  付上訴人50萬3,390元，暨其中㈠39萬9,989元自93年12月29日
  起至104年8月31日止，按週年利率20%計算之利息，及自104年
  9月1日起至清償日止，按週年利率15%計算之利息，㈡9萬9,185
  元自94年4月4日起至104年8月31日止，按週年利率15.99%計算
  之利息，及自104年9月1日起至清償日止，按週年利率15%計算
  之利息。
被上訴人未於言詞辯論期日到場，亦未提出書狀作何聲明或陳
  述。    
原審就上訴人之請求，判決被上訴人應給付上訴人50萬3,390元
  ，暨其中39萬9,989元自93年12月29日起、9萬9,185元自94年4
  月4日起，均至清償日止，按週年利率5%計算之利息，而駁回
  上訴人其餘之訴，上訴人不服，提起上訴，並聲明：㈠原判決
  關於駁回上訴人後開第二、三項之訴部分廢棄；㈡被上訴人就
  本金39萬9,989元部分，應再給付上訴人自93年12月29日起至1
  04年8月31日止，按週年利率15%計算之利息，及自104年9月1
  日起至清償日止，按週年利率10%計算之利息；㈢被上訴人就本
  金9萬9,185元部分，應再給付上訴人自94年4月4日起至104年8
  月31日止，按週年利率10.99%計算之利息，及自104年9月1日
  起至清償日止，按週年利率10%計算之利息（被上訴人就其敗
  訴部分，未據聲明不服，已告確定，非本院審理範圍，茲不贅
  述）。
查上訴人主張之前揭事實，業據其提出與所述相符之YouBe現金
  卡申請書、帳務查詢明細、信用卡會員約定條款、餘額代償專
  用申請書、帳務查詢明細、信用卡帳單、新約據等為證（見原
  審卷第11-47、59-81頁，本院卷第19-51、59-61、135-158頁
  ），且被上訴人經合法通知，亦未到庭爭執，堪信為真實。從
  而，上訴人依消費借貸之法律關係請求被上訴人給付前揭金額
  及利息，為有理由，應予准許。
綜上所述，上訴人依消費借貸之法律關係，請求被上訴人應給
  付上訴人50萬3,390元，暨其中㈠39萬9,989元自93年12月29日
  起至104年8月31日止，按週年利率20%計算之利息，及自104年
  9月1日起至清償日止，按週年利率15%計算之利息，㈡9萬9,185
  元自94年4月4日起至104年8月31日止，按週年利率15.99%計算
  之利息，及自104年9月1日起至清償日止，按週年利率15%計算
  之利息，為有理由，應予准許。上開應予准許部分，扣除原審
  判命被上訴人給付之本息後，㈠就本金39萬9,989元部分，被上
  訴人應再給付上訴人自93年12月29日起至104年8月31日止，按
  週年利率15%計算之利息，及自104年9月1日起至清償日止，按
  週年利率10%計算之利息；㈡就本金9萬9,185元部分，被上訴人
  應再給付上訴人自94年4月4日起至104年8月31日止，按週年利
  率10.99%計算之利息，及自104年9月1日起至清償日止，按週
  年利率10%計算之利息，原審為上訴人此部分敗訴之判決，尚
  有未洽，上訴意旨指摘此部分原判決不當，求予廢棄改判，為
  有理由，應由本院予以廢棄，改判如主文第二、三項所示。
本件事證已臻明確，兩造其餘之攻擊或防禦方法及所用之證據
  ，經本院斟酌後，認為均不足以影響本判決之結果，爰不逐一
  論列，附此敘明。
據上論結，本件上訴為有理由，依民事訴訟法第450條、第78條
  、第463條、第385第1項前段，判決如主文。　
中　　華　　民　　國　　109 　年　　11　　月　　17　　日
                  民事第十一庭  
                        審判長法  官  李慈惠
                              法  官  陳婷玉
                              法  官  謝永昌
正本係照原本作成。
不得上訴。
中　　華　　民　　國　　109 　年　　11　　月　　17　　日
　　　　　　　　　　　　　    書記官  王增華